臺灣高等法院臺中分院刑事判決　　　　100年度上易字第272號
上　訴　人
即　被　告　林樹聲
選任辯護人　王錦昌律師
上列上訴人因家庭暴力罪之妨害自由等案件，不服臺灣臺中地方
法院99年度易字第3661號中華民國99年12月29日第一審判決（起
訴案號：臺灣臺中地方法院檢察署99年度偵字第11588號），提
起上訴，本院判決如下：
    主    文
上訴駁回。
    犯罪事實
一、林樹聲前曾於民國（下同）95年間因妨害自由等案件，經本
    院以96年度上訴字第1452號判處有期徒刑6月、6月、8月，
    減為有期徒刑3月、3月、4月，應執行有期徒刑10月確定，
    於97年4月22日易科罰金執行完畢。詎仍不知悔改，其與柯
    昀妮前有同居關係，2人間具有家庭暴力防治法第3條第2款
    所定之曾有同居關係之家庭成員關係。林樹聲因與柯昀妮間
    有感情等糾紛，竟分別為下列行為：
  (一)林樹聲基於脅迫使人行無義務之事之犯意，於98年6月1日19
    時許，以其行動電話門號0000000000號傳送簡訊至柯昀妮所
    持行動電話稱：「跟我簽一份合約後再還你（指6支行動電
    話）」等語，以此脅迫之方式，致使柯昀妮於98年6月2日或
    3日，前往林樹聲位於臺中市○○區○○路工作室，迫不得
    已簽立內容為不許在逢甲夜市○○○街做生意或被僱用或從
    事手機包膜生意之限制柯昀妮營業自由之合約書（未扣案）
    ，使柯昀妮行無義務之事，而由林樹聲返還其中之5支行動
    電話。
  (二)林樹聲另行基於恐嚇危害安全之犯意，於98年6月17日5時37
    分許，以其行動電話門號0000000000號傳送簡訊至柯昀妮所
    持行動電話稱：「我已經到極限你在剋藥一定給你死」等語
    ，而以此等加害生命之事恐嚇柯昀妮，使其心生畏懼，致生
    危害於安全。
  (三)林樹聲另行基於恐嚇危害安全之犯意，於98年6月29日2時55
    分許，以其行動電話門號0000000000號傳送簡訊至柯昀妮所
    持行動電話稱：「你若敢在我身邊的人亂搞我就給你死」等
    語，而以此等加害生命之事恐嚇柯昀妮，使其心生畏懼，致
    生危害於安全。
  (四)林樹聲另行基於恐嚇危害安全之犯意，接續於98年8月18日1
    時11分許、同日3時47分許，以其行動電話門號0000000000
    號傳送簡訊至柯昀妮所持行動電話稱：「其他的事你就不要
    怪我了」、「恐你剛好而已」等語，而以此等加害身體之事
    恐嚇柯昀妮，使其心生畏懼，致生危害於安全。
二、案經柯昀妮訴請臺灣臺中地方法院檢察署檢察官偵查起訴。
    理    由
一、證據能力之說明：
  (一)按刑事被告之詰問權，係指訴訟上被告有在審判庭盤詰證人
    之權利；偵查中檢察官訊問證人，旨在蒐集被告犯罪證據，
    以確認被告嫌疑之有無及內容，與審判中透過當事人之攻防
    ，經由詰問程序調查證人以認定事實之性質及目的有別。偵
    查中辯護人僅有在場權及陳述意見權，此觀刑事訴訟法第24
    5條第2項前段之規定甚明，檢察官訊問證人並無必須傳喚被
    告使其得以在場之規定，同法第248條第1項前段雖規定「如
    被告在場者，被告得親自詰問」，亦僅賦予該在場被告於檢
    察官訊問證人時得親自詰問證人之機會而已，被告如不在場
    ，殊難期有親自詰問之可能。此項未經被告詰問之被告以外
    之人於偵查中向檢察官所為之陳述，依刑事訴訟法第159條
    第1項、第159條之1第2項之規定，除顯有不可信之例外情況
    外，原則上為「法律規定得為證據」之傳聞例外，依其文義
    解釋及立法理由之說明，並無限縮於檢察官在偵查中訊問證
    人之程序，應已給予被告或其辯護人對該證人行使反對詰問
    權者，始有證據能力之可言。為保障被告之反對詰問權，並
    與現行法對傳聞例外所建構之證據容許範圍求其平衡，證人
    在偵查中雖未經被告之詰問，倘被告於審判中已經對該證人
    當庭及先前之陳述進行詰問，即已賦予被告對該證人詰問之
    機會，則該證人於偵查中之陳述即屬完足調查之證據，而得
    作為判斷之依據，此有最高法院97年度臺上字第405號判決
    意旨可參。是依上開說明可知，在偵查中訊問證人，被告或
    其辯護人對該證人雖未行使反對詰問權，依刑事訴訟法第15
    9條之1第2項之規定，原則上屬於法律規定為有證據能力之
    傳聞證據，於例外顯有不可信之情況，始否定其得為證據，
    亦即，得為證據之被告以外之人於偵查中向檢察官所為之陳
    述，因其陳述未經被告詰問，應認屬於未經合法調查之證據
    ，但非為無證據能力（此亦有最高法院96年度臺上字第4365
    號、96年度臺上字第3923號判決、97年臺上字第356號判決
    意旨可參）。查證人柯昀妮、林軍宇於偵查中經具結之證述
    〔見臺灣臺中地方法院檢察署99年度偵字第11588號卷（下
    稱偵卷）第58至59、63至64頁〕，並無顯有不可信之情況，
    且上訴人即被告林樹聲（下稱被告）及其辯護人對於上開2
    位證人在偵查中之證詞，均表示沒有意見，同意作為證據使
    用（見本院第48頁背面），顯見於本院審理中並無欲對上開
    2位證人行對質詰問權，自應認上開2位證人於偵查中之證述
    ，具有證據能力。
  (二)次按被告以外之人（包括證人、鑑定人、告訴人、被害人及
    共同被告等）於審判外之陳述，雖不符刑事訴訟法第159條
    之1至之4等之規定，而經當事人於審判程序同意作為證據，
    法院審酌該言詞陳述或書面陳述作成時之情況，認為適當者
    ，亦得為證據；當事人、代理人或辯護人於法院調查證據時
    ，知有刑事訴訟法第159條第1項不得為證據之情形，而未於
    言詞辯論終結前聲明異議者，視為有前項之同意，同法第15
    9條之5定有明文。立法意旨在於傳聞證據未經當事人之反對
    詰問予以核實，原則上先予排除。惟若當事人已放棄反對詰
    問權，於審判程序中表明同意該等傳聞證據可作為證據；或
    於言詞辯論終結前未聲明異議，基於尊重當事人對傳聞證據
    之處分權，及證據資料愈豐富，愈有助於真實發見之理念，
    且強化言詞辯論主義，使訴訟程序得以順暢進行，上開傳聞
    證據亦均具有證據能力。查98年6月1日19時許、98年6月2日
    2時40分許、98年6月2日3時1分許、98年6月2日3時4分許、
    98年6月17日5時37分許、98年6月29日2時55分許、98年8月
    18日1時11分許、98年8月18日3時47分許之簡訊翻拍照片各1
    張，及借用契約書、合約書各1份（見偵卷第10至13、48至
    50頁，本院卷第15頁），其性質雖屬證人於審判外之陳述，
    而為傳聞證據，且查無符合刑事訴訟法第159條之1至之4之
    情形，惟經檢察官、被告、辯護人於本院準備程序時，均表
    示對上開證據之證據能力沒有意見，同意作為證據（見本院
    卷第48頁背面至49頁），又本院審酌上開言詞或書面陳述作
    成時之情況，查無其他不法之情狀，足認為得為本案之證據
    ，依刑事訴訟法第159條之5之規定，有證據能力。
二、認定犯罪事實所憑之證據及理由：
  (一)就犯罪事實欄一、(一)部分：
    訊據被告固坦承其有於98年6月1日19時許，以其行動電話門
    號0000000000號傳送簡訊至證人柯昀妮所持行動電話，內容
    為「跟我簽一份合約後再還你（指6支行動電話）」，經證
    人柯昀妮於98年6月2日或3日，前往其位於臺中市○○區○
    ○路工作室，簽立內容為不許在逢甲夜市○○○街做生意或
    被僱用或從事手機包膜生意之合約書等情不諱，然矢口否認
    有何脅迫使證人柯昀妮行無義務之事，辯稱：柯昀妮原本在
    其工作室學習「水轉印」之汽車內部美容技術，然因98年5
    月1日雙方發生嚴重爭吵，柯昀妮不願意再進入其工作室，
    而留下6支行動電話，但柯昀妮自己有鑰匙可以回來拿行動
    電話，卻以不願意見到其新婚妻子為由，不願回來自取，當
    時柯昀妮說要拿回行動電話，其要確認柯昀妮是否有要悔改
    之意，所以要她寫合約書，離開吸毒環境之逢甲夜市、一中
    商圈，其則教她「水轉印」之汽車內部美容技術，使她有謀
    生能力，這是柯昀妮自願簽的，其並未施以脅迫，柯昀妮簽
    了合約書後，其就將行動電話還給她，不料，柯昀妮簽立合
    約書後，又故態復明，其決定不再理她，但柯昀妮一再要求
    其照顧她，其已心死不願理她，柯昀妮方會在99年5月12日
    以上開簡訊為證據提出告訴云云。惟查：
  1.被告於98年6月1日19時許，確以其行動電話門號0000000000
    號傳送簡訊至證人柯昀妮所持行動電話稱：「跟我簽一份合
    約後再還你（指6支行動電話）」等語，此有該次簡訊翻拍
    照片1張存卷可憑（見偵卷第13頁），且證人柯昀妮即於98
    年6月2日2時40分許傳「電話可以還我嗎」、於98年6月2日3
    時1分許傳「什麼合約何時」、於98年6月2日3時4分許傳「
    恩」之簡訊給被告，有上開3通簡訊翻拍照片在卷可佐（見
    偵卷第48至50頁），觀之被告於原審審理時亦供稱：其有向
    柯昀妮說手機在其這裡，看她要不要簽等語無訛（見原審卷
    第23頁），顯見被告確以簽合約書一事作為返回證人柯昀妮
    行動電話之前提條件。
  2.證人柯昀妮於本院審理時到庭證述：其當時只是想趕快拿回
    行動電話，因為行動電話內存有聯絡電話，可以找人來幫其
    ，當時若其不簽林樹聲所提出之合約書，就沒有辦法拿回行
    動電話，所以其心理上，對於要不要簽這份合約書，沒有辦
    法自己做決定等語明確（見本院卷第66頁），核與其於原審
    審理時證稱：林樹聲叫其簽合約書，因其想拿回行動電話，
    否則其沒有辦法與外界聯絡，其才簽合約書，不然林樹聲就
    是不還其行動電話，林樹聲有說簽合約書，行動電話才還其
    ，不簽合約書，就不還其行動電話，其並沒有自願簽這份合
    約書的等情吻合（見原審卷第22頁背面至23頁）。而證人柯
    昀妮於拿回手機時所簽立之合約書內容為不許其在逢甲夜市
    ○○○街做生意或被僱用或從事手機包膜生意等限制證人柯
    昀妮營業自由之事項一節，為被告所不爭執，審之被告持有
    證人柯昀妮人所有之6支行動電話，本即有返還予證人柯昀
    妮之義務，竟要證人柯昀妮簽立上開內容之限制其營業自由
    之合約書，始要歸還6支行動電話，顯見被告係在證人柯昀
    妮亟欲拿回其手機之情形下，以簽合約書方返回證人柯昀妮
    手機為要件作為要脅，造成證人柯昀妮心理上受到脅迫，在
    不得已的情況下，才會簽立該份合約書甚明。
  3.衡諸證人柯昀妮本與被告有同居關係並生下一子，證人柯昀
    妮並從事手機包膜等情，業為被告坦認無隱，並經證人柯昀
    妮證述無誤（見偵卷第26頁，本院卷第64頁），是被告對於
    證人柯昀妮係仰賴手機包膜業為生一事，應知之甚詳，然被
    告卻以歸還本為證人柯昀妮所有之手機為由，要脅證人柯昀
    妮簽下足以影響證人柯昀妮生計之限制營業自由的合約書，
    此舉顯係以脅迫之方式使證人柯昀妮行無義務之事無疑。
  4.至於證人柯昀妮雖於原審審理時證述：林樹聲並沒有脅迫我
    等語（見原審卷第22頁背面）。然觀之證人柯昀妮於原審證
    述被告並無脅迫其簽合約書之同時，仍一再證稱：「但是被
    告就是不還我手機」、「（問：你的意思是說你想拿回手機
    ，所以才主動簽立該合約書？）是被告叫我簽的，否則我沒
    有辦法與外界聯絡」、「（問：你簽這份合約書是否自願的
    ？）我沒有自願」等語綦詳，益徵證人柯昀妮在簽合約書時
    ，其自主權確係受到心理抑制，是證人柯昀妮所稱之被告沒
    有脅迫其簽合約書之真意，應是指被告並無施以有形之武力
    迫使其就範之意，是自不得擷取證人柯昀妮上開關於被告並
    無脅迫其簽合約書之片段證言，而未詳觀其證言前後連貫之
    真意，進而遽認被告之行為係非以脅迫使證人柯昀妮行無義
    務之事。
  5.另被告雖辯稱：柯昀妮自己有鑰匙，可以自行回去拿行動電
    話云云。惟苟證人柯昀妮得以自由取回其所有之行動電話，
    何以被告尚會於98年6月1日19時許傳「跟我簽一份合約後再
    還你」之簡訊內容給證人柯昀妮，且證人柯昀妮收到該簡訊
    後猶會傳「電話可以還我嗎」、「什麼合約何時」、「恩」
    之簡訊給被告，足見斯時證人柯昀妮之行動電話，確係置於
    被告之實力支配之下，證人柯昀妮毫無自由取回之機會甚明
    。是被告上開所辯，洵無可採。
  6.又被告辯稱：其要柯昀妮簽合約書，是要讓她離開吸毒環境
    之逢甲夜市、一中商圈，並教她「水轉印」之汽車內部美容
    技術，使其有謀生能力，並於本院提出合約書1份為證（見
    本院卷第15頁）云云。惟證人柯昀妮於原審及本院已證述：
    林樹聲叫其簽了很多份合約書，而其為拿回行動電話而簽立
    之合約書內容，並無林樹聲要教其「水轉印」技術的條款，
    卷附之合約書，並非當時其為了拿回行動電話而簽的合約書
    等語明確（見原審卷第23頁，本院卷第65頁背面至66頁）；
    審之被告於本院提出之合約書，其上並無書寫簽立合約書之
    日期，且證人柯昀妮復否認此為其為拿回行動電話而簽立之
    合約書，是自難認定此即為與本案有關之文件。況退步言之
    ，縱認為此份合約書即為證人柯昀妮為拿回行動電話而簽立
    ，然細繹其內容，其上除有「乙方（指被告）為使甲方（指
    證人柯昀妮）有謀生能力且能教育扶養乙方之子故提供甲方
    水轉印之技術轉移但甲方不得再施用毒品若有半途放棄以方
    將盡其義務不在提供任何協助及日後任何輔助，若違反之情
    事則無條件放棄小孩之監護及扶養權」之條款外，另有「甲
    方不得再進駐逢甲或一中商圈開業或受雇或幫忙他人等等理
    由從事任何工作，亦不可直接間接從事手機包膜之相關行業
    」條款，顯見不論被告是否有要教「水轉印」技術給證人柯
    昀妮，被告仍有以限制證人柯昀妮營業自由之方式為要脅，
    是尚難執此合約書即認為被告無以脅迫使人行無義務之事之
    行為。
  7.再者，被告前因於98年5月1日傷害證人柯昀妮及於98年6月
    17日、98年6月29日、98年8月18日傳簡訊之行為，業經臺灣
    臺中地方法院於98年12月21日核發98年度家護字第1391號民
    事通常保護令，有該份民事通常保護令1份在卷可稽（見偵
    卷第14至16頁）；而證人柯昀妮於98年6月2日或3日簽立本
    案之合約書後，與證人林軍宇簽立臺中市○○區○○路442
    號騎樓自98年10月31日起至99年10月31日止之借用契約書，
    從事手機包膜業，然被告竟於99年初，持其與證人柯昀妮所
    簽之合約書要求證人林軍宇不要再租店面給證人柯昀妮等情
    ，業據證人柯昀妮、林軍宇證述綦詳，並有借用契約書1份
    存卷足憑（見偵卷第63至64、10頁），足見被告於上開民事
    通常保護令核發後，尚執證人柯昀妮所簽立之合約書，企圖
    影響證人柯昀妮之工作權甚明。另證人柯昀妮於本院表示：
    是因為林樹聲一直不讓其做生意，其才提起本件告訴的，如
    果其一開始就存心要提告，在申請保護令時，就可以同時告
    他傷害，不會等到超過告訴期間才提出本件強制、恐嚇危害
    安全之告訴，且現在其也撤回民事訴訟，其只是要林樹聲不
    要再來騷擾而已等語（見本院卷第62頁背面至64頁），則證
    人柯昀妮為求謀生及不受騷擾，方於99年5月12日提起本件
    告訴，尚無違常情。是被告辯稱：柯昀妮簽立合約書後，故
    態復明，其決定不再理她，但柯昀妮一再要求其照顧她，其
    已心死不願理她，柯昀妮方會於99年5月12日提起本件告訴
    云云，尚屬無據。
  8.綜上，被告上開所辯，無非事後卸責之詞，不足採信。被告
    此部分之以脅迫使人行無義務之事行為，事證明確，堪以認
    定。
  (二)就犯罪事實欄一、(二)、(三)部分：
    訊據被告對於上開犯罪事實欄一、(二)、(三)之恐嚇危害安全行
    為坦承不諱，核與其於原審時供述相符，並經證人即告訴人
    柯昀妮於偵查中、原審審理時證述情節相符，復有98年6月
    17日5時37分許、98年6月29日2時55分許之簡訊翻拍照片各1
    張在卷可稽（見偵卷第12至13、59頁，原審卷第21頁背面、
    22頁背面、24頁，本院卷第47頁背面、59頁背面、61頁），
    足見被告此部分之自白確與事實相符，事證明確，洵堪認定
    。
  (三)就犯罪事實欄一、(四)部分：
    訊據被告固坦承有於98年8月18日1時11分許、同日3時47分
    許，以其行動電話門號0000000000號傳送：「其他的事你就
    不要怪我了」、「恐你剛好而已」簡訊與證人柯昀妮等情不
    諱，然矢口否認有何恐嚇危害安全之犯意，辯稱：係因柯昀
    妮一直責怪其拋棄她，不管其母子死活，其才會回以「其他
    的事你就不要怪我了」之簡訊，意思是說「你做了那麼多對
    不起我的事，我們情分已盡，除有關兒子之事我會照顧外，
    其他的事我不會再理你了，你不要怪我了」；又因柯昀妮一
    再翻舊帳指責其動不動就恐嚇要她死，其以「恐你剛好而已
    」之簡訊回應，意思是「你一再嗑藥，不顧兒子，又做那麼
    多對不起我的事，恐你幾句（指98年6月17日5時37分許、98
    年6月29日2時55分許之簡訊內容）也不過分，只是剛剛好而
    已」云云。惟查：
  1.證人柯昀妮於本院審理時到院證述：因林樹聲要求其不要開
    設做手機包膜的行業，並說如果其真的要開店的話，其他的
    事情就不要怪他了，所以他才傳「其他的事你就不要怪我了
    」這通簡訊，在林樹聲傳這通簡訊前，其並沒有責怪林樹聲
    拋棄、不管其母子的死活，況林樹聲拋棄其的這件事，與「
    其他的事你就不要怪我了」簡訊內容根本連不上關係；又當
    日林樹聲一直叫其不要開店，其問林樹聲「你現在是恐嚇我
    嗎」，林樹聲說：對，「恐你剛好而已」，所以他傳「恐你
    剛好而已」的簡訊，並不是因其翻舊帳指責他動不動就恐嚇
    其要其死才傳的，是真的恐嚇其不能開店，其收到這2通簡
    訊，心理很害怕等語無訛，復有上開2通簡訊之翻拍照片在
    卷可佐（見本院卷第64至65頁，偵卷第11至12頁），顯見被
    告係因不讓證人柯昀妮開設手機包膜店，方傳上開2通簡訊
    ，其內容復有危害他人安全之意，其恐嚇意圖甚為明顯。
  2.至於被告上開所辯關於在傳上開2通簡訊前與證人柯昀妮間
    之對話，業經證人柯昀妮否認有其事，且再核被告辯解之內
    容，多為自行引申解釋之意，然由上開2通簡訊內容觀之，
    尚無法得出與被告自行引申之意有何關聯，是被告上開所辯
    ，自難遽採。從而，被告此部分之恐嚇危害他人安全之行為
    ，事證亦臻於明確，至堪認定。
三、論罪科刑之理由：
    按家庭暴力防治法所稱家庭暴力，係指家庭成員間實施身體
    或精神上不法侵害之行為；所稱家庭暴力罪，係指家庭成員
    間故意實施家庭暴力行為而成立其他法律所規定之犯罪，家
    庭暴力防治法第2條第1款、第2款分別定有明文。經查，被
    告與證人柯昀妮間曾有同居關係，2人間具有家庭暴力防治
    法第3條第2款所定之曾有同居關係之家庭成員關係，為被告
    所坦認，並經證人柯昀妮證述在卷，已如前述。是核被告就
    犯罪事實欄一、(一)所為，係犯刑法第304條第1項之以脅迫使
    人行無義務之事罪，就犯罪事實欄一、(二)、(三)、(四)所為，均
    係犯同法第305條之恐嚇危害安全罪，且上開4罪均屬於對家
    庭成員間故意實施精神上不法侵害之家庭暴力行為，自該當
    家庭暴力防治法第2條第2款所稱之家庭暴力罪（因家庭暴力
    防治法對於家庭暴力罪並無科處刑罰之規定，是以僅依刑法
    第304條第1項之以脅迫使人行無義務之事罪、同法第305條
    恐嚇危害安全罪之規定予以論罪科刑即可）。且：
  1.按刑法上之接續犯，係指以單一行為，經數個階段，持續侵
    害同一法益而言；如數行為於同時同地或密切接近之時地實
    施，侵害同一之法益，各行為之獨立性極為薄弱，依一般社
    會健全觀念，在時間差距上，難以強行分開，在刑法評價上
    ，以視為數個舉動之接續施行，合為包括之一行為予以評價
    ，較為合理，則屬接續犯，而為包括之一罪，此有最高法院
    70年臺上字第2898號、86年臺上字第3295號判例意旨可資參
    照。查被告就犯罪事實欄一、(四)部分，係於98年8月18日，
    先後於1時11分許、同日3時47分許對證人柯昀妮傳送：「其
    他的事你就不要怪我了」、「恐你剛好而已」之簡訊，其傳
    送之簡訊雖有2次，然在時間及空間上具有密切之關係，依
    一般社會通常觀念難以強行分離，係為達同一恐嚇危害安全
    之目的，恐嚇同一之證人柯昀妮而侵害同一法益，在刑法評
    價上，以視為數個舉動之接續實施合為包括一行為予以評價
    ，較為合理，是此部分應評價為包括一罪之接續犯。
  2.被告所犯上開1次之以脅迫使人行無義務之事罪、3次之恐嚇
    危害安全罪間，犯意各別，行為分殊，應予分論併罰。
  3.被告前曾於95年間因妨害自由等案件，經本院以96年度上訴
    字第1452號判處有期徒刑6月、6月、8月，減為有期徒刑3月
    、3月、4月，應執行有期徒刑10月確定，於97年4月22日易
    科罰金執行完畢之事實，有臺灣高等法院被告前案紀錄表及
    臺灣臺中地方法院檢察署刑案資料查註紀錄表各1份在卷可
    參，其受有期徒刑之執行完畢後，5年以內再故意犯本案有
    期徒刑以上之4罪，均為累犯，應各依刑法第47條第1項之規
    定，加重其刑。
四、原審法院因認被告之罪證明確，適用刑法第304條第1項、第
    305條、第47條第1項、第51條第5款、第41條第1項前段、第
    8項，刑法施行法第1條之1第1項、第2項前段等規定，並審
    酌被告有妨害自由等前科（見卷附臺灣高等法院被告前案紀
    錄表），猶不知悔改，因與證人柯昀妮有感情等糾紛，竟以
    脅迫方式，使證人柯昀妮簽立限制營業自由之合約書，而行
    無義務之事，又多次以加害生命、身體之事恐嚇證人柯昀妮
    ，使證人柯昀妮心生畏懼致生危害於安全，及其犯罪之動機
    、目的、手段、證人柯昀妮所受精神上恐懼程度與犯後坦承
    部分犯行等一切情狀，分別量處有期徒刑4月、3月、3月、3
    月，並均諭知易科罰金之折算標準，且定其應執行刑為有期
    徒刑10月及諭知易科罰金之折算標準，以示懲儆，核其認事
    用法均無違誤，量刑亦屬妥適，應予維持。
五、被告上訴意旨略以：(一)就犯罪事實欄一、(一)部分，於98年6
    月2日或3日所簽之合約書，是經其與證人柯昀妮互為承諾、
    合意下，由證人柯昀妮親自在合約書上簽名，被告並無以扣
    留6之行動電話為要脅；(二)就犯罪事實欄一、(四)部分，被告
    於98年8月18日所傳2通簡訊並無恐嚇的意思；(三)就犯罪事實
    欄一、(二)、(三)部分，被告於98年6月17日5時37分許、98年6
    月29日2時55分許之2次恐嚇危害安全行為，應構成接續犯，
    為單純一罪；(四)他案關於強制罪、恐嚇危害安全罪之量刑，
    多僅量處拘役，本案量刑過重云云。然審之：
  (一)關於被告就犯罪事實欄一、(一)、(四)之行為，分別構成刑法第
    304條第1項之以脅迫使人行無義務之事罪、同法第305條之
    恐嚇危害安全罪，及被告之上開辯解如何不可採之理由，均
    詳如前開理由二、(一)、1.至7.及二、(三)、1.至2.所述，被告
    上訴猶否認此部分之犯罪，自無可採。
  (二)就犯罪事實欄一、(二)、(三)恐嚇危害安全行為之時間，一為98
    年6月17日5時37分許，另一為98年6月29日2時55分許，此2
    次行為時間距離近12日，顯屬可分，難認在時間及空間上具
    有密切之關係，應係屬各別犯意為之，為各自獨立之行為，
    自應分論併罰之，是被告上訴辯稱：此2罪構成接續犯，為
    單純一罪云云，容有未洽。
  (三)又按刑罰之量定，屬法院自由裁量之職權行使，應審酌刑法
    第57條所列各款事由及一切情狀，為酌量輕重之標準，並非
    漫無限制；量刑輕重係屬事實審法院得依職權自由裁量之事
    項，苟已斟酌刑法第57條各款所列情狀而未逾越法定刑度，
    不得遽指為違法；且在同一犯罪事實與情節，如別無其他加
    重或減輕之原因，下級審量定之刑，亦無過重或失輕之不當
    情形，則上級審法院對下級審法院之職權行使，原則上應予
    尊重（最高法院72年臺上字第6696號、75年臺上字第7033號
    判例及85年度臺上字第2446號判決意旨參照）。原審已審酌
    被告之前科紀錄，與證人柯昀妮有感情等糾紛及被告之犯罪
    動機、目的、手段、證人柯昀妮所受精神上恐懼程度與被告
    犯後坦承部分犯行等一切情狀，對被告分別量處有期徒刑4
    月、3月、3月、3月，定應執行刑有期徒刑10月及均諭知易
    科罰金之折算標準，顯係本於被告之責任為基礎，並已具體
    斟酌刑法第57條所列情形而為量定，並未偏執一端，而有失
    之過重之情事，依上開最高法院判例、判決意旨，不得遽指
    為違法。況且本院審酌被告前於95年間所犯之妨害自由等案
    件，亦係以犯刑法第305條之恐嚇危害安全罪、同法第304條
    第1項之以強暴使人行無義務之事罪，而遭判處有期徒刑6月
    、6月、8月，減為有期徒刑3月、3月、4月，應執行有期徒
    刑10月確定，並於97年4月22日易科罰金執行完畢，此有本
    院96年度上訴字第1452號刑事判決1份（見原審卷第27至29
    頁）及臺灣高等法院被告前案紀錄表及臺灣臺中地方法院檢
    察署刑案資料查註紀錄表各1份在卷可稽，是被告已有因相
    類似之恐嚇危害安全、強制行為而被查獲、判決、執行之情
    事，其不知自我警惕，仍再犯本案之4罪，難認有悔悟之心
    ，原審量刑及定應執行刑並無過重之情形。至於被告所提及
    他案量刑情形，因個案之犯罪情節不同，個案被告依刑法第
    57條所列情形所應具體審酌之事由亦不相同，自難引以類比
    。從而，被告上訴意旨指原審判決量刑顯屬過重云云，尚有
    誤會。
  (四)綜上，被告上訴意旨執上開理由以指摘原判決不當，為無理
    由，應予駁回。
據上論斷，應依刑事訴訟法第368條，判決如主文。
本案經檢察官簡文鎮到庭執行職務。
中    華    民    國   100    年    4     月    7     日
            刑事第十庭  審判長法  官  江  錫  麟
                              法  官  紀  文  勝
                              法  官  周  瑞  芬
上列正本證明與原本無異。
不得上訴。
                              書記官  廖  婉  菁
中    華    民    國   100    年    4     月    7     日
附錄本判決論罪科刑法條
刑法第304條第1項：
  以強暴、脅迫使人行無義務之事或妨害人行使權利者，處3年
  以下有期徒刑、拘役或3百元以下罰金。
刑法第305條：
  以加害生命、身體、自由、名譽、財產之事，恐嚇他人致生危
  害於安全者，處2年以下有期徒刑、拘役或3百元以下罰金。